# 关于募集资金统计口径的问题咨询陈版及各位专家

提问人：laoshiqan 时间：2016-09-22 19:08:22
有一上市公司在准备进行定向增发募集资金，募投项目在子公司，上市公司首先通过增资将募集资金给子公司。子公司在对外采购设备的时候由上市公司统一采购（必要性没有问题，因为还有其他非募投项目也要建设，通过集中采购可以降低采购价格）。现在上市公司从外部公司用自有资金采购 1000 万设备，假设在年末支付了 800 万现金，子公司使用募集资金专用账户从上市公司采购支付了上市公司 1040 万的采购价格。请问，在年末统计募集资金使用的时候，上市公司募集资金当年使用资金似乎 800 万还是 1040 万，还是1000 万？这个是举得特列，在实际操作中很难区分上市公司到底支付了多少子公司募投项目的资金（现在能够分清楚是 800 万）。

回答人：chenyiwei
应该是站在上市公司合并报表角度，实际对外支付的募集资金，才能算作运用的金额。 像这种情况，建议可以由母公司统一招标采购，但具体的采购合同还是由募投项目的实施单位（子公司）与设备供应商签订，设备款也是直接从子公司的募集资金专户付给供应商，这样就没有你说的问题了。

提问人：laoshiqan 时间：2016-09-22 20:22:15
但是像这种统一付款，无法分清楚还有多少没有支付的

回答人：chenyiwei
所以不建议统一付款，或者从严把握，认为都是动用的自有资金支付。